【裁判字號】    99,易,483
【裁判日期】    990629
【裁判案由】    竊盜
【裁判全文】
臺灣屏東地方法院刑事判決               99年度易字第483號
公  訴  人  臺灣屏東地方法院檢察署檢察官
被      告  甲○○
            乙○○
上列被告因竊盜案件，經檢察官提起公訴（99年度偵字第2336號
），嗣被告於本院準備程序進行中先就被訴事實為有罪之陳述，
本院告知被告簡式審判程序之旨，並聽取當事人之意見後，合議
庭裁定改由受命法官獨任依簡式審判程序審理，判決如下：
    主  文
甲○○共同竊盜，累犯，處有期徒刑捌月；又竊盜，累犯，處有
期徒刑拾月；又竊盜，累犯，處有期徒刑捌月。應執行有期徒刑
貳年。
乙○○共同竊盜，累犯，處有期徒刑捌月。
    事  實
一、甲○○前於民國94年間，因違反毒品危害防制條例案件，經
    臺灣高等法院高雄分院以95年度上訴字第4 號判決處有期徒
    刑1 年4 月、10月，應執行有期徒刑2 年確定；又於95年間
    ，因公共危險案件，經本院以95年度交訴字第85號判決處有
    期徒刑8 月確定，復因違反毒品危害防制條例案件，經本院
    以95年度訴字第386 號判決處有期徒刑1 年6 月確定，嗣經
    本院以96年度聲字第485 號裁定定應執行有期徒刑2 年確定
    ，惟嗣後臺灣高等法院高雄分院又以96年度聲減字第1694號
    裁定就上開各罪均減刑2 分之1 ，並就前3 罪（即臺灣高等
    法院高雄分院95年度上訴字第4 號、本院95年度交訴字第85
    號判決部分）減得之刑定應執行有期徒刑1 年3 月，與另1
    罪（即本院95年度訴字第386 號判決）減得之刑接續執行，
    而於97年5 月19日縮刑期滿執行完畢。乙○○前於94年間，
    因連續施用第一級、第二級毒品案件，經本院以94年度訴字
    第380 號判決分別判處有期徒刑1 年以及有期徒刑8 月確定
    ，嗣經減刑及定應執行刑，於96年7 月16日縮刑期滿，執行
    完畢。
二、詎料甲○○、乙○○仍不知悔改，分別為下列犯行：
  (一)甲○○、乙○○共同意圖為自己不法之所有，基於竊盜之犯
    意聯絡，於98年8 月16日15時許，由乙○○騎乘甲○○所有
    、車牌號碼L22-201 號重型機車搭載甲○○前往劉炳炎所有
    、位於屏東縣竹田鄉○○段地號2031號之魚塭工寮旁，2 人
    共同徒手竊取該魚塭內之馬達2 具、農用噴霧器1 具，得手
    後，以上揭機車載離，而於前往變賣途中，與車牌號碼
    WP-9282 號自小客車發生擦撞，甲○○2 人為躲避查緝，遂
    將上揭機車及竊得之馬達等物置於車禍現場而徒步逃逸。嗣
    員警據報到場處理並循線查獲上情。
  (二)甲○○於98年9 月8 日15時15分許，在屏東縣屏東市○○○
    路4 號前，見黃強量所有、車牌號碼為VX-4831 號自小客車
    停於該處，竟意圖為自己不法之所有，基於竊盜之犯意，以
    自備之鑰匙發動電源之方式竊取該車得逞，並作為其代步之
    用，嗣該車之汽油耗盡後，將該車棄置於屏東市清進巷162
    之11號前，經警據報到場處理，並於該車內之保特瓶口採集
    唾液，經比對與甲○○之DNA 相符，而查獲上情。
  (三)甲○○於99年1 月3 日9 時許，騎乘前竊得之車牌號碼為PF
    P-677 號重型機車（竊盜部分業經判決確定）前往李炎輝所
    有、位於屏東縣屏東市○○○路墓園旁之檳榔園旁，見無人
    看管，竟意圖為自己不法之所有，基於竊盜之犯意，徒步進
    入該檳榔園內並徒手竊取白鐵製噴霧器2 台、白鐵製狗籠1
    個及白鐵製油桶1 個等物，再將之搬運至上開機車上，嗣於
    離去之際為當場黃居守發現，旋棄置機車及上揭竊得之噴霧
    器等物徒步逃逸，經警據報到場處理而循線查獲上情。
三、案經屏東縣政府警察局屏東、潮州分局報請臺灣屏東地方法
    院檢察署檢察官偵查起訴。
    理  由
一、本案被告甲○○、乙○○所犯竊盜案件，並非法定刑為死刑
    、無期徒刑或最輕本刑3 年以上有期徒刑之罪，亦非高等法
    院管轄第一審之案件，而被告於本院準備程序中就被訴事實
    為有罪之陳述，本院合議庭乃裁定由受命法官獨任進行簡式
    審判程序。又簡式審判程序之證據調查，依刑事訴訟法第27
    3 條之2 規定，不受同法第159 條第1 項審判外陳述排除之
    限制，再被告對於卷內之各項證據，亦不爭執證據能力，故
    卷內所列之各項證據，自得作為證據，先予敘明。
二、上開犯罪事實，業據被告甲○○、乙○○於本院審理中坦承
    不諱，核與被害人即證人劉炳炎、黃強量、李炎輝、證人黃
    居守等於警詢時之證述情節大致相符，並有現場照片共計23
    張、內政部警政署刑事警察局99年1 月4 日刑醫字第098015
    2880號鑑驗書、扣押物品目錄表2 份、贓物認領保管單3 紙
    、屏東縣政府警察局車輛協尋電腦輸入單、屏東縣政府警察
    局車輛尋獲電腦輸入單等在卷可佐。足認被告2 人上開任意
    性自白與事實相符，堪予採信。是以本件被告2 人犯行事證
    明確，應依法論科。
三、論罪科刑：
  (一)核被告甲○○就事實欄二(一)、(二)、(三)部分所為，均係犯刑法
    第320 條第1 項之竊盜罪；被告乙○○就事實欄二(一)部分所
    為，係犯刑法第320 條第1 項之竊盜罪。
  (二)被告2 人就事實欄二(一)部分之犯行，有犯意聯絡與行為分擔
    ，為共同正犯。
  (三)被告甲○○就上開3 次犯行，各係行為互殊，犯意各別，自
    應予分論併罰。
  (四)又被告2 人分別有如事實欄所載之犯罪科刑執行情形，有臺
    灣高等法院被告前案紀錄表各1 份在卷可查，其於有期徒刑
    執行完畢後五年內，再故意觸犯本件有期徒刑以上之罪，均
    為累犯，均應依刑法第47條第1 項規定加重其刑。
  (五)爰審酌被告甲○○過去即有多次竊盜前科，素行不良，正值
    青壯年，卻不思以正當途徑取得財物，恣意竊取他人物品，
    對於他人財產安全及社會秩序產生一定程度之危害，惟於審
    判中坦承犯行，態度良好，且除上開事實欄二(二)部分外，所
    竊得之價值尚非甚高；被告乙○○前有毒品前科，素行亦非
    甚佳，惟竟圖以竊盜之不法手段取得他人財產供己使用，雖
    於警、偵訊中屢次否認犯行，然迄審判中則坦承犯行，態度
    良好等一切情狀，各量處如主文所示之刑，及定被告甲○○
    部分應執行之刑，以示懲儆。
  (六)至供犯罪事實欄二(二)所用之鑰匙1 支，雖為被告甲○○自承
    為渠所有且供犯罪所用之物，雖據其自白業已遺失（本院準
    備程序筆錄第3 頁參照），惟未扣案，復查無證據證明尚未
    滅失，為免將來執行困難，爰不為沒收之宣告，附此敘明。
據上論斷，應依刑事訴訟法第299 條第1 項前段、第273 條之1
第1 項，刑法第28條、第320 條第1 項、第47條第1 項、第51條
第5 款，刑法施行法第1 條之1 ，判決如主文。
本案經檢察官曾士哲到庭執行職務
中    華    民    國    99    年    6     月    29    日
                  刑事第四庭    法  官  李謀榮
以上正本證明與原本無異。
如不服本判決應於收受判決後10日內向本院提出上訴書狀，並
應敘述具體理由；其未敘述上訴理由者，應於上訴期間屆滿後
20日內向本院補提理由書（均須按他造當事人之人數附繕本）
「切勿逕送上級法院」。
中    華    民    國    99    年    6     月    29    日
                                書記官  蔡進吉
附錄本案所犯法條全文
中華民國刑法第320條第1項
意圖為自己或第三人不法之所有，而竊取他人之動產者，為竊盜
罪，處 5 年以下有期徒刑、拘役或 5 百元以下罰金。

司法院資訊處製作；財團法人民間司法改革基金會備份。
